【裁判字號】    92,易,389
【裁判日期】    920721
【裁判案由】    妨害兵役
【裁判全文】
臺灣臺北地方法院刑事判決                          九十二年度易字第三八九號
    公  訴  人  臺灣臺北地方法院檢察署檢察官
    被      告  甲○○  男  二.
右列被告因違反妨害兵役治罪條例案件，經檢察官聲請簡易判決處刑（九十一年度偵
字第二三三四二號），本院認不宜以簡易判決處刑，改依通常程序審理，判決如左：
    主  文
甲○○無罪。
    理  由
一、公訴意旨略以：甲○○係三軍部隊點召集精誠六○六之二號應召員，編號○二一
    一號，原住臺北市○○路○段六二巷四號三樓，於民國九十一年六月間遷出上開
    處所，無故不依規定申報，致使臺北市後備司令部所發指定應於九十一年八月十
    四日八時前往桃園縣大溪鎮○○路三六三號龍華營區報到接受一天點閱召集之召
    集令無法送達，因認甲○○涉犯妨害兵役治罪條例第十條第三項、第一項第三款
    之罪嫌罪嫌云云。
二、按犯罪事實應依證據認定之，無證據不得推定其犯罪事實，又不能證明被告犯罪
    者，應諭知無罪之判決，刑事訴訟法第一百五十四條、第三百零一條第一項分別
    定有明文。次按妨害兵役治罪條例第十條第三項、第一項第三款之規定，係以行
    為人為後備軍人意圖避免召集處理有居住處所遷移，無故不依規定申報，致使召
    集令無法送達為其犯罪之構成要件，行為人若無避免召集處理之意圖，則不構成
    上開犯罪。
三、公訴人認甲○○涉犯妨害兵役治罪條例第十條第三項、第一項第三款罪嫌，係以
    點閱召集令受領回執、召集令交付通知書、臺北市後備司令部列管後備軍人行方
    不明遷出未報移送法辦年籍表、聯絡軍官調（訪）查報告表及內政部警政署入出
    境管理局九十一年十月十四日境信英字第○九一○八一二三九號函資為論據。訊
    據被告固坦稱其於九十一年年初搬到花蓮居住而未依規定申報，然堅決否認有何
    違反妨害兵役管制條例之犯行，並辯稱：伊之前曾服役八年半，迄至九十年間才
    以上士退伍，伊於九十一年年初因工作關係搬到花蓮居住，但原
    致未代為收受召集令等語，經查：公訴人所提出上開證據僅能證明甲○○因遷移
    何避免召集處理之意圖，此外亦查無積極證明可資證明甲○○有上開意圖，是揆
    諸前開規定及說明，本案既不能證明甲○○犯罪，即應為無罪判決之諭知。
據上論斷，應依刑事訴訟法第三百零一條第一項，判決如主文。
本案經檢察官陳弘杰到庭執行職務
中      華      民      國    九十二    年      七      月    二十一    日
                              臺灣臺北地方法院刑事第一庭
                                  審判長法  官    陳興邦
                                        法  官    蘇嘉豐
                                        法  官    唐于智
右正證明與原本無異。
如不服本判決，經於判決送達後十日內向本院提出上訴狀（應抄附繕本）。告訴人或
被害人如對於本判決不服者，應具備理由請求檢察官上訴，其上訴期間之計算係以檢
察官收受判決正本之日期為準。
                                        書記官    陳俐妙
中      華      民      國    九十二    年      七      月    二十一    日


司法院資訊處製作；財團法人民間司法改革基金會備份。
